【裁判字號】    90,交易,613
【裁判日期】    901231
【裁判案由】    過失致死
【裁判全文】
臺灣板橋地方法院刑事判決                          九十年度交易字第六一三號
    公  訴  人  臺灣板橋地方法院檢察署檢察官
    被      告  甲○○
右列被告因過失致人於死案件，經檢察官提起公訴 (九十年度偵字第八九一四號)，
本院判決如左：
    主  文
甲○○因過失致人於死，處有期徒刑參月，如易科罰金以參佰元折算壹日。
    事  實
一、甲○○於民國九十年四月二十三日下午，駕駛車牌號碼六Ｂ─六三四八號自小客
    車，沿台北縣三峽鎮○○路○段內側車道，由土城往三峽方向行駛，於同日下午
    五時十五分許，途經該路段一六九巷口時，明知汽車駕駛人應注意車前狀況，隨
    時採取必要安全措施，以防止危險之發生，而依當時情形又無不能注意之情事，
    竟疏於注意，適有翁德成騎乘腳踏車沿該路段同向行駛於其右前方，甲○○準備
    超越腳踏車時，其車輛右前側不慎擦撞腳踏車，致翁德成人車倒地，經送醫急救
    不治死亡。甲○○於犯罪未發覺前，主動向前來處理之員警自首，並表示願意接
    受裁判。
二、案經翁德成之弟乙○○告訴及台北縣警察局三峽分局報請臺灣板橋地方法院檢察
    署檢察官偵查起訴。
    理  由
一、訊據被告甲○○固坦承於右揭時地駕車擦撞翁德成致其死亡之情，惟矢口否認有
    何過失，辯稱：被害人翁德成當時在外側車道可能要左轉，伊在內側車道未注意
    而煞車不及，被害人翁德成因此撞上伊車輛引擎蓋上而翻落伊車輛左側道路云云
    。經查，右揭事實，業據告訴人乙○○指訴綦詳，並經目擊證人邱楊秀於警訊中
    證稱屬實，復有交通事故調查報告表、現場及車損照片附卷可稽。另本件車禍被
    害人翁德成因此受傷死亡，亦經檢察官督同檢驗員相驗屬實，製有勘驗筆錄、相
    驗屍體證明書、驗斷書在卷可憑。按駕駛人應注意車前狀況，隨時採取必要安全
    措施，道路交通安全規則第九十四條第三項定有明文，被告駕車自應注意上述道
    路交通安全規定。又依附卷之交通事故調查報告表所載，本件肇事時地之天候路
    況皆良好，因此肇事時，被告亦無不能注意之情事，其竟疏未注意及此而肇事，
    難謂無過失之處。又本件經送台灣省台北縣區車輛行車事故鑑定委員會鑑定，亦
    認被告駕駛自小客車疏於注意車前狀況追撞前方為肇事原因，有該委員會九十年
    八月十日北鑑字第九○一六四四號函在卷可資佐證。因此，被告過失駕車肇事行
    為，與被害人之死亡結果間，具有相當因果關係。本件事證明確，被告過失致人
    於死犯行已臻明確。
二、核被告甲○○所為，係犯刑法第二百七十六條第一項之過失致人於死罪。又被告
    於犯罪未發覺前，主動向前來處理之員警自首，並表示願意接受裁判之情，有台
    北縣警察局涉嫌人是否自首調查表一份在卷可稽，應依自首之規定減輕其刑。爰
    審酌被告品行、智識程度、過失程度、犯罪所生之危害，犯罪後已與告訴人達成
    和解（有台北縣三峽鎮調解委員會九十年調字第一一五號調解書在本院審理卷可
    憑）之態度，惟被害人家屬乙○○於本院審理時表示不願原諒被告，其認為被告
    不僅不承認肇事過失且遲延將文件送至保險公司，致家屬迄今仍未取得保險公司
    之保險金等一切情狀，量處如主文所示之刑，並諭知易科罰金之折算標準。
據上論結，應依刑事訴訟法第二百九十九條第一項前段，刑法第二百七十六條第一項
第六十二條前段、第四十一條第一項前段、罰金罰鍰提高標準條例第一條前段、第二
條，判決如主文。
本案經檢察官游鉦添到庭執行職務。
中      華      民      國    九十      年      十二    月    三十一    日
                                    臺灣板橋地方法院交通法庭
                                        法  官  黃  惠  瑛
右正本證明與原本無異。
如不服本判決，應於判決送達後十日內，向本院提出上訴狀。
                                        書記官  陳  旻  源
中      華      民      國    九十一    年      一      月      二      日
附錄本案論罪科刑法條全文：
刑法第二百七十六條
因過失致人於死者，處二年以下有期徒刑、拘役或二千元以下罰金。
從事業務之人，因業務上之過失犯前項之罪者，處五年以下有期徒刑或拘役，得併科
三千元以下罰金。


司法院資訊處製作；財團法人民間司法改革基金會備份。
